臺灣高雄地方法院刑事判決　　　　　　 94年度簡上字第316號
上　訴　人　臺灣高雄地方法院檢察署檢察官
被　　　告　甲○○
上列上訴人因被告毀棄損壞案件，不服本院高雄簡易庭94年度簡
字第1537號中華民國94年4 月4 日第一審簡易判決（聲請簡易判
決處刑案號：94年度偵緝字第186 號），提起上訴，本院管轄之
第二審合議庭判決如下：
    主  文
上訴駁回。
    事  實
一、甲○○於民國93年4 月13日18時許，駕駛車牌號碼NG—1548
    號自用小客車搭載綽號「小龍」之真實姓名、年籍不詳成年
    男子，途經高雄市左營區○○○路238 號前，因認駕駛車牌
    號碼Y5—457 號營業小客車之乙○○於其欲超車時，故不讓
    路，遂心生不滿，而與「小龍」共同基於毀損之犯意聯絡，
    持棍棒1 支擊打乙○○所駕駛之上開營業小客車，致該車之
    前後擋風玻璃、右前側車窗玻璃、左右後車窗玻璃及車頂出
    租燈破裂損壞，並造成車身鈑金7 處凹損，足以生損害於乙
    ○○。
二、案經乙○○訴由高雄市政府警察局左營分局移送臺灣高雄地
    方法院檢察署檢察官偵查後，聲請逕以簡易判決處刑。
    理  由
壹、程序方面：
    本件證人即告訴人乙○○93年4 月27日警詢所述，雖屬被告
    以外之人於審判外之陳述，且不符合刑事訴訟法第159 條之
    1 至第159 條之4 傳聞例外法則，然被告於本院調查證據時
    ，未於言詞辯論終結前聲明異議，本院審酌證人乙○○為該
    言詞陳述時，並無任何非出於自由意志，而遭以不正方法取
    得證詞之情事，是認該陳述作為證據，應屬適當，自得為證
    據。
貳、實體方面：
一、訊據被告固坦承於上揭時、地，因超車糾紛，與綽號「小龍
    」之成年男子，共同擊打乙○○所駕駛之車牌號碼Y5—457
    號營業小客車，致造成該營業小客車受有如事實欄所示之損
    壞之情，惟辯稱：乙○○所駕駛之上開營業小客車，係「小
    龍」持棍棒所擊損，伊僅以手擊打汽車引擎蓋云云。經查：
    被告於上揭時、地，因超車糾紛對乙○○心生不滿，遂與「
    小龍」共同持棍棒擊打乙○○所駕駛之上開營業小客車，致
    造成該營業小客車受有如事實欄所示之損壞等情，業據被告
    於偵訊及本院訊問時供承甚明；並經證人乙○○於警詢證述
    ：伊所駕駛之車牌號碼Y5—457 號，係遭甲○○及另名男子
    持棍棒擊打受損等語明確；復有車輛損壞照片4 張、估價單
    1 紙在卷可稽。是被告前揭所辯，顯與事實不符，而屬事後
    圖卸之詞，彰彰明甚。本件事證明確，被告毀損犯行，洵堪
    認定。
二、告訴人乙○○所駕駛之前開營業小客車之擋風玻璃、車窗玻
    璃及車頂出租燈等，已遭被告持棍棒擊壞；又車身之鈑金有
    7 處亦已凹陷受損，致使該車輛之外形及特定目的之可用性
    ，均顯有不良改變，已如上述，故該車輛顯已因被告之行為
    ，而喪失全部或一部之效用，且已造成修復之財物損失，至
    為灼然。是核被告所為，係犯刑法第354 條之毀損罪。被告
    與真實姓名、年籍不詳之成年男子「小龍」，就上開毀損犯
    行，互有犯意聯絡及行為分擔，均為共同正犯。又被告於密
    切接近之時地持棍棒擊壞告訴人之汽車車窗玻璃等物，性質
    上侵害同一之法益，且各行為之獨立性極為薄弱，依一般社
    會健全觀念，在時間差距上，難以強行分開，自應視為數個
    舉動之接續施行，而為接續犯，應僅論以一罪。
三、原審適用刑法第28條、第354 條、第41條第1 項前段、罰金
    罰鍰提高標準條例第1 條前段、第2 條等規定，並審酌被告
    僅因行車糾紛，即毀損他人汽車零件，造成告訴人乙○○財
    物損失，且迄今仍未與告訴人乙○○達成和解並賠償其損失
    ，及被告犯後於偵訊時坦承犯行等一切情狀，量處被告拘役
    55 日 ，並諭知易科罰金之折算標準；另敘明被告持用以毀
    損之棍棒1 支（原判決誤為球棒），並無證據證明係被告所
    有，亦非違禁物，爰不予宣告沒收，其認事用法俱無違誤，
    量刑亦稱妥適，上訴意旨認原審量刑過輕，指摘原判決不當
    ，並無可取，其上訴應予駁回。
據上論斷，應依刑事訴訟法第455 條之1 第1 項、第3 項、第36
8 條，判決如主文。
本案經檢察官丙○○到庭執行職務。
中　　華　　民　　國　　94　　年　　12　　月　　19　　日
                  刑事第十庭    審判長法　官  徐美麗
                                      法  官  楊淑珍
                                      法  官  高增泓
以上正本證明與原本無異。
不得上訴。
中　　華　　民　　國　　94　　年　　12　　月　　19　　日
                                      書記官  吳金霞
附錄犯罪法條：
刑法第354條
毀棄、損壞前二條以外之他人之物或致令不堪用，足以生損害於
公眾或他人者，處2 年以下有期徒刑、拘役或500 元以下罰金。
